nb: Innendørs/utendørs bruk: Innendørs; Innendørs/utendørs; Utendørs; Annet
fi: Sisä-/ulkokäyttö: Sisäkäyttö; Sisä-/ulkokäyttö; Ulkokäyttö; Muu
lt-LT: Naudojimas viduje / lauke: Vidaus; Vidaus / lauko; Lauko; Kita
es: Uso en interiores y exteriores: Interiores; Interiores/exteriores; Exteriores; Otro
bg-BG: Употреба на закрито/открито: За закрито; На закрито/на открито; За открито; Други
ru: Использование в помещении или на улице: Внутри помещения; В помещении / на улице; На улице; Другое
sv: Inomhus-/utomhusbruk: Inomhus; Inomhus/utomhus; Utomhus; Övrigt
fr: Usage intérieur ou extérieur: Intérieur; Intérieur/extérieur; Extérieur; Autre
pl: Użycie wewnątrz/na zewnątrz: Do wnętrz; Do wnętrz / na zewnątrz; Na zewnątrz; Inne
nl: Binnen-/buitengebruik: Binnen; Binnen/buiten; Buiten; Overige
cs: Použití v interiéru/exteriéru: Vnitřní; Vnitřní i venkovní; Venkovní; Jiné
zh-CN: 室内/室外使用: 室内; 室内/室外; 室外; 其他
tr: İç ve dış mekan kullanımı: İç mekan; İç mekan/dış mekan; Dış mekan; Diğer
sl-SI: Uporaba v zaprtih prostorih/na prostem: Za notranjo uporabo; Za notranjo/zunanjo uporabo; Za zunanjo uporabo; Drugo
ro-RO: Utilizare în interior/exterior: Interior; Interior/Exterior; Exterior; Altele
de: Innen-/Außeneinsatz: Innenbereich; Innen- & Außenbereich; Außenbereich; Sonstige
hr-HR: Za unutarnju/vanjsku uporabu: Unutarnje; Unutarnje/vanjsko; Vanjsko; Ostalo
sk-SK: Použitie v interiéri/exteriéri: Do interiéru; Do interiéru/exteriéru; Do exteriéru; Iné
en: Indoor/outdoor use: Indoor; Indoor/Outdoor; Outdoor; Other
pt-BR: Uso interno/externo: Ambiente interno; Ambiente interno/externo; Ambiente externo; Outros
ko: 실내/실외 사용 가능: 실내용; 실내/실외용; 실외용; 기타
vi: Sử dụng trong nhà/ngoài trời: Trong nhà; Trong nhà/Ngoài trời; Ngoài trời; Khác
pt-PT: Uso interno/externo: Interior; Interior/exterior; Exterior; Outro
it: Uso interno/esterno: Interno; Interno/esterno; Esterno; Altro
da: Indendørs/udendørs brug: Indendørs; Indendørs/Udendørs; Udendørs; Andet
ja: 屋内／屋外用途: 屋内; 屋内/屋外; 屋外; その他
el: Εσωτερική/εξωτερική χρήση: Εσωτερικού χώρου; Εσωτερικού/Εξωτερικού χώρου; Εξωτερικού χώρου; Άλλο
zh-TW: 室內/室外使用: 室內; 室內/室外; 室外; 其他
hu: Beltéri/kültéri használatra: Beltéri; Beltéri/Kültéri; Kültéri; Egyéb
th: ใช้ได้ทั้งภายในและภายนอกอาคาร: ในร่ม; ในร่ม/กลางแจ้ง; กลางแจ้ง; อื่นๆ